# 合同履约成本

提问人：zd241 时间：2021-04-28 20:33:03
陈老师好。
我公司是试剂销售企业，试剂销售都会配备检测设备。以前的业务模式是本公司将设备免费投放到医院供医生使用，以试剂销售的利润弥补设备成本。投放的设备作为我公司的固定资产，按照5-10年的时间进行折旧。但是最近由于国家政策变化，医院不接受免费投放设备，而是转变成医院以非常低的名义价格购买设备。如果按照此销售价格进行财务处理的话，会导致当期出现较大额度的亏损。
医院不同意签署一揽子采购协议，只同意试剂和设备分别签署销售合同，所以我们的审计师认为这就是单独的两项履约义务（设备销售和试剂销售），应该分别确认收入。
但是我们认为，此设备是为了试剂使用的，且收取的仅仅是名义销售价格（远低于实际市场价格）。可以视同为试剂销售合同的合同履约成本，在未来试剂销售的履约期间进行摊销处理。
陈老师，您认为哪种处理更符合准则的要求，谢谢。

回答人：chenyiwei
设备和试剂如果是互相绑定的（该设备只接受该种试剂；该种试剂只能在该设备上使用），则构成一个整体的单项履约义务；其他情况，设备和试剂应构成两项履约义务。
但是，即使构成两项履约义务，也应当考虑是否有必要将两个合同合并为一个合同，然后将两者的总价按照各自的单独售价比例在两项履约义务之间分配。对照新收入准则第七条规定，这两份合同可能因为满足“该两份或多份合同基于同一商业目的而订立并构成一揽子交易”而应合并为一份合同处理。

提问人：song2003921 时间：2021-06-14 17:26:54
公司产品交付验收后按时点确认收入。
公司与某客户签订合同后采购的原材料等，是否可以作为合同履约成本？

回答人：chenyiwei
根据《企业会计准则第 14 号——收入（ 2017 年修订）》第二十六条：“企业为履行合同发生的成本，不属于其他企业会计准则规范范围且同时满足下列条件的，应当作为合同履约成本确认为一项资产：......”
所购买的原材料属于存货准则的规范范围，故应确认为存货，而不是合同履约成本。

提问人：guoji2020 时间：2021-12-01 22:52:48
陈老师您好：
1 、 请问合同履约成本是否只用于一段时间内的履约义务的核算。是否能够用于某一时点的核算呢。比如某设备用于客户了，但是目前尚未满足收入的确认条件（需要履行一段时间后客户才能取得控制权），那这时的资产扔放在存货核算，还是先纳入合同履约成本中核算呢。 2 、请问这种情况不纳入合同履约成本核算的话是否一定是错误的呢

回答人：chenyiwei
合同履约成本，也可以适用于在一个时点履行的履约义务。但你说的设备，本身是存货准则的规范范围，所以更多地还是用发出商品科目。